臺灣屏東地方法院刑事判決　94年度簡上字第145號
　　上　訴　人　臺灣屏東地方法院檢察署檢察官
　　被　　　告　甲○○
上列上訴人因被告違反毒品危害防制條例案件，不服本院94年度
簡字第1102號中華民國94年9 月6 日刑事簡易判決（94年度毒偵
字第1758號），提起上訴及移送併案審理（94年度毒偵字第2385
號），本院管轄之第二審合議庭認為不得以簡易判決處刑，改適
用通常程序，自為第一審判決如下：
    主  文
原判決撤銷。
甲○○連續施用第一級毒品，處有期徒刑壹年貳月。
    事實及理由
一、甲○○曾於民國90年間，因違反毒品危害防制條例案件，經
    本院裁定為觀察勒戒及強制戒治，嗣經本院裁定停止戒治交
    付保護管束，並於期滿後。由台灣屏東地方法院檢察署於92
    年1 月24日以該署92年度戒毒偵字第11號為不起訴處分確定
    。又因施用第一級毒品案件，經本院於93年12月31日以93年
    度訴字第795 號判處有期徒刑10月確定。詎甲○○仍不知悔
    改，復基於施用第一級毒品海洛因之概括犯意，自94年4 月
    初起，至同年5 月19日止，以每天約三次之頻率，及將海洛
    因以水稀釋後，以針筒住射血管之方式，在其位於屏東縣新
    園鄉○○村○○路51號之住處及屏東縣麟洛鄉之友人住處等
    地，連續施用第一級毒品海洛因多次，嗣先於94年5 月3 日
    23 時 許，在屏東市○○路上為警查獲，惟當時甲○○冒用
    黃玉慧之名義應訊（偽造文書部分由檢察官另行偵辦中）；
    又於94年5 月20日下午，甲○○因執行上開10月有期徒刑案
    件，經通緝緝獲移送屏東地方法院檢察署應訊時，向檢察官
    自白其施用海洛因之犯行。
二、上揭犯罪事實業據被告甲○○坦承不諱，而被告於94年5 月
    3 日及94年5 月20日經採尿送驗結果，確均呈鴉片類陽性反
    應，有台灣檢驗科技股份有限公司尿液檢驗報告二紙在卷可
    稽（報告編號:KＺ000000000000 、KＺ000000000000），此為
    檢驗機關本於專業知識及科學儀器方法所得之結論，自可憑
    信，此外並有警卷所附被告手臂上因施打毒品留下之針孔照
    片可憑，被告自白與事實相符。又被告於90年間，因違反毒
    品危害防制條例案件，經本院裁定為觀察勒戒及強制戒治，
    嗣經本院裁定停止戒治交付保護管束，並於期滿後。由台灣
    屏東地方法院檢察署於92年1 月24日以該署92年度戒毒偵字
    第11號為不起訴處分確定，有台灣屏東地方法院檢察署刑案
    資料查註紀錄表及台灣高等法院被告前案紀錄表等附卷足憑
    ，其於五年內再為本件施用毒品犯行，事證明確，被告犯行
    洵堪認定。
二、按海洛因為毒品危害防制條例第二條第二項第一款所明定之
    第一級毒品，不得持有及施用。核被告甲○○所為，係犯毒
    品危害防制條例第十條第一項施用第一級毒品罪。其多次施
    用行為，時間緊接，手段相同，觸犯構成要件相同之罪名，
    顯係基於概括犯意為之，應論以連續犯並加重其刑。被告施
    用第一級毒品之際持有第一級毒品，持有之低度行為應為施
    用之高度行為所吸收，乃不另論。公訴人移送併辦部分，雖
    未經聲請簡易處刑，惟與聲請事實有連續犯之裁判上一罪關
    係，為聲請效力所及，本院自應併予審理。原審論罪科刑，
    固非無見，惟公訴人移送併辦部分，與公訴人前開聲請簡易
    處刑部分（94年5 月初至同月19日間），有連續犯之裁判上
    一罪關係，原判決未及審酌，自有未合；又原聲請簡易處刑
    部分之施用毒品犯行，雖係被告於94年5 月20日主動告知檢
    察官後，始為檢察官發覺，公訴人因而認為被告應為自首，
    並請求依自首之規定減輕其刑，惟被告於同年5 月3 日即在
    屏東市○○路因施用毒品為警查獲，但因被告冒用黃玉慧名
    義應訊，以致檢察官於94年5 月20日緝獲被告時，不知其已
    曾遭警查獲，故被告於94年5 月20日向檢察官坦承施用毒品
    前之94年5 月3 日，既已因連續犯之裁判上一罪為警查獲，
    其嗣後再向檢察官陳述其未被發覺之犯罪行為，自無自首規
    定之適用（最高法院73年第二次刑庭決議參照），原審未及
    審酌此情節，即依原聲請意旨之請求認被告已經自首，並減
    輕其刑，顯有違誤，應由本院撤銷改判。茲審酌被告前已有
    數次施用毒品之前科紀錄，有台灣高等法院被告前案紀錄表
    可稽，仍於經本院判處有期徒刑10月確定後，再為本案之多
    次施用毒品犯行，足見毒癮非淺，戒毒意志薄弱、施用毒品
    之期間、頻率、次數、94年5 月3 日為警查獲時竟冒用他人
    名義應訊、所為係戕害己身，未傷及他人及其他一切情狀，
    量處如主文第二項所示之刑。
三、本件對被告所犯之罪之科刑，不合於刑事訴訟法第四百四十
    九條所定得以簡易判決處刑之案件，爰依刑事訴訟法第四百
    五十二條規定，改適用通常程序，自為第一審判決。
據上論斷，應依刑事訴訟第四百五十五條之一第三項、第三百六
十九條第一項前段、第三百六十四條、第四百五十二條、第二百
九十九條第一項、毒品危害防制條例第十條第一項、刑法第十一
條前段、第五十六條，判決如主文。
本案經檢察官王光傑到庭執行職務。
中  　華  　民　  國　  94  　年　  10  　　月　  24 　日
                  刑事第四庭  審判長法　官  莊鎮遠
                                    法  官  王以齊
                                　  法  官  陳海寧
以上正本證明與原本無異。
如不服本判決應於收受本判決送達後十日內向本院提出上訴書狀
，其未敘述上訴理由者，並得於提起上訴後十日內向本院補提理
由書狀（均須按他造當事人之人數附繕本）「切勿逕送上級法院
」
中　　華　　民　　國　　94　　年　　10　　月　　24　　日
                                    書記官  薛慧茹
附錄論罪法條:
毒品危害防制條例第十條
施用第一級毒品者，處六月以上五年以下有期徒刑。
